臺灣新北地方法院刑事判決
111年度審易字第1661號
公  訴  人  臺灣新北地方檢察署檢察官
被      告  簡章倫


上列被告因妨害公務案件，經檢察官提起公訴（111年度偵字第1
5716號），被告於本院準備程序中就被訴事實為有罪之陳述，經
本院裁定進行簡式審判程序，判決如下：
    主  文
簡章倫對於公務員依法執行職務時，施強暴，處拘役參拾日，如
易科罰金，以新臺幣壹仟元折算壹日。
    事  實
一、簡章倫與柯翔麟、李鴻利為朋友關係，其等於民國111年2月
    2日晚間相聚飲酒，酒後在新北市○○區○○路000號前因細故發
    生口角進而推擠叫囂，新北市政府警察局蘆洲分局蘆洲派出
    所警員李佳螢、羅至翔、吳信旻、陳覲于、黃致鈞接獲報案
    後於同日21時許到場處理糾紛，詎簡章倫、柯翔麟、李鴻利
    （後2人所涉妨害公務罪嫌部分，另行審結）見員警到場仍
    未停止衝突，明知上開警員均係依法執行職務之公務員，簡
    章倫竟基於妨害公務、侮辱公務員之犯意，持續叫囂並動手
    推擠在場執行職務之警員，以此強暴方式妨害警員依法執行
    職務，復以「現在摔怎樣的、機掰、你現在在拍啥小」等語
    ，當場侮辱正依法執行職務之警員黃致鈞（公然侮辱部分未
    據告訴），足以減損黃致鈞之人格及社會評價。
二、案經新北市政府警察局蘆洲分局報告臺灣新北地方檢察署檢
    察官偵查起訴。
    理  由
壹、程序方面：
    本件被告簡章倫所犯係死刑、無期徒刑、最輕本刑為3年以
    上有期徒刑以外之罪，其於準備程序中就被訴事實為有罪之
    陳述，經法官告知簡式審判程序之旨，並聽取公訴人及被告
    之意見後，依刑事訴訟法第273條之1第1項規定，裁定本案
    改依簡式審判程序審理，且依刑事訴訟法第273條之2及第15
    9條第2項規定，不適用傳聞法則有關限制證據能力之相關規
    定，合先敘明。
貳、實體方面：
一、上揭犯罪事實，業據被告簡章倫於偵查中、本院準備程序及
    審理時均坦承不諱，核與同案被告柯翔麟、李鴻利於警詢及
    偵查中之供述相符，並有新北市政府警察局蘆洲分局蘆洲派
    出所警員出具之職務報告1份、密錄器錄影畫面截圖照片6張
    、密錄器錄音譯文1紙、新北市政府警察局蘆洲分局蘆洲派
    出所（36）人勤務分配表、員警出入及領用槍彈無線電登記
    簿、員警工作紀錄簿各1份、錄影畫面檔案光碟1片在卷可稽
    （見偵查卷第61至67、97、103至107頁），足見被告前揭任
    意性自白核與事實相符，洵堪採為認定事實之依據。本案事
    證明確，被告犯行，堪予認定，應依法論科。
二、論罪科刑：
  ㈠核被告所為，係犯刑法第135條第1項之對於公務員依法執行
    職務時施強暴罪及同法第140條前段之侮辱公務員罪。
　㈡按刑法上一行為而觸犯數罪名之想像競合犯存在之目的，在
    於避免對於同一不法要素予以過度評價，其所謂「同一行為
    」係指所實行者為完全或局部同一之行為而言（最高法院97
    年度台上字第3494號判決意旨可資參照），則被告於密切接
    近之時間，先對警員為徒手推擠之施強暴行為，復以言語辱
    罵警員，其所犯對於公務員依法執行職務時施強暴及當場侮
    辱犯行，有局部同一之行為，揆諸上揭說明，為想像競合犯
    ，應從一重之對於公務員依法執行職務時施強暴罪處斷。
　㈢爰審酌被告與友人飲酒後發生口角，於員警獲報前往處理時
    ，竟以推擠之強暴手段，妨害警員執行勤務，並以言詞辱罵
    依法執行公務之警員，無視國家法治，並對公務員值勤威信
    造成相當程度之負面影響，亦破壞國家法紀執行之尊嚴性，
    所為應予非難，惟念其犯後尚能坦承犯行，且於妨害公務後
    ，尚未衍生過鉅之危害，並兼衡其素行、犯罪之動機、目的
    、手段，及其自陳國小畢業之智識程度、目前從事木工工作
    、須撫養父親之生活狀況等一切情狀，量處如主文所示之刑
    ，並諭知如易科罰金之折算標準，以資懲儆。
三、至扣案之行動電話與本案犯罪無涉，自無從於本案宣告沒收
    ，附此敘明。
據上論斷，應依刑事訴訟法第273條之1第1項、第299條第1項前
段，刑法第135條第1項、第140條前段、第55條、第41條第1項前
段，刑法施行法第1條之1第1項，判決如主文。
本案經檢察官林承翰提起公訴，經檢察官高智美到庭執行職務。
中　　華　　民　　國　　111 　年　　10　　月　　26　　日
                  刑事第二十五庭  法  官      曾淑娟
如不服本判決，應於判決送達後20日內敘明上訴理由，向本院提
出上訴狀（應附繕本），上訴於臺灣高等法院。其未敘述上訴理
由者，應於上訴期間屆滿後20日內向本院補提理由書「切勿逕送
上級法院」。
                                  書記官      王若安 
中　　華　　民　　國　　111 　年　　10　　月　　27　　日
附錄本案論罪科刑法條全文：
中華民國刑法第135條
對於公務員依法執行職務時，施強暴脅迫者，處3年以下有期徒
刑、拘役或30萬元以下罰金。
意圖使公務員執行一定之職務或妨害其依法執行一定之職務或使
公務員辭職，而施強暴脅迫者，亦同。
犯前二項之罪而有下列情形之一者，處6月以上5年以下有期徒刑
：
一、以駕駛動力交通工具犯之。
二、意圖供行使之用而攜帶兇器或其他危險物品犯之。
犯前三項之罪，因而致公務員於死者，處無期徒刑或7年以上有
期徒刑；致重傷者，處3年以上10年以下有期徒刑。

中華民國刑法第140條
於公務員依法執行職務時，當場侮辱或對於其依法執行之職務公
然侮辱者，處1年以下有期徒刑、拘役或10萬元以下罰金。